臺灣高雄地方法院刑事判決　　　　　　　94年度訴字第3173號
公　訴　人　臺灣高雄地方法院檢察署檢察官
被　　　告　乙○○
　　　　　　　　　　）
上列被告因毒品危害防制條例案件，經檢察官提起公訴（94
年度毒偵字第7188號），本院判決如下：
    主  文
乙○○施用第一毒品，處有期徒刑柒月；扣案含有海洛因殘渣難
以完全析離之注射針筒陸支、空塑膠袋壹個，均沒收銷燬之。又
施用第二級毒品，處有期徒刑參月；扣案含有甲基安非他命殘渣
難以完全析離之注射針筒貳支、吸食器壹個，均沒收銷燬之。應
執行有期徒刑玖月；扣案含有海洛因殘渣難以完全析離之注射針
筒肆支、空塑膠袋壹個、含有海洛因殘渣及甲基安非他命殘渣難
以完全析離之注射針筒貳支、含有甲基安非他命殘渣難以完全析
離之吸食器壹個，均沒收銷燬之。
    事  實
一、乙○○前於民國93年間因施用毒品案件，經本院以94年度毒
    聲字第134 號裁定送觀察、勒戒後，認無繼續施用毒品之傾
    向，於94年3 月9 日釋放出所，並經臺灣高雄地方法院檢察
    署檢察官於94年3 月9 日以94年度毒偵緝字第3 號、94 年
    度毒偵字第1085號（起訴書誤載為92年度毒偵字第1085號）
    為不起訴處分確定。詎猶未戒除毒癮，於前揭觀察、勒戒執
    行完畢釋放後5 年內，復基於施用第一級毒品之犯意，於94
    年7 月29日凌晨1 時許，在高雄縣杉林鄉○○村○○路138
    號內，將海洛因摻水置入針筒以注射靜脈之方式，施用第一
    級毒品海洛因1 次；另基於施用第二級毒品甲基安非他命之
    犯意，於94年7 月28日中午12時許，在上揭處所內，將甲基
    安非他命置入吸食器內以火燒烤吸食產生煙霧之方式，施用
    第二級毒品甲基安非他命1 次。嗣於94年7 月29日13時許，
    為警在高雄縣杉林鄉○○村○○路138 號處查獲，並扣得使
    用過之注射針筒6 支、海洛因殘渣袋1 個及吸食甲基安非他
    命（起訴書誤載為海洛因）所用之吸食器1 組，始查悉上情
    。
二、案經高雄縣政府警察局旗山分局報告臺灣高雄地方法院檢察
    署檢察官偵查起訴。
    理  由
一、本件被告乙○○所犯係死刑、無期徒刑、最輕本刑為3 年以
    上有期徒刑以外之罪，其於準備程序中就被訴事實為有罪之
    陳述，經法官告知簡式審判程序之旨，並聽取公訴人、被告
    之意見後，本院合議庭認為適宜而裁定由受命法官獨任進行
    簡式審判程序，先予敘明。
二、上揭事實，業據被告於本院審理時坦承不諱，並有現場蒐證
    照片及扣案物照片各2 張附卷可佐，且扣案注射針筒6 支、
    疑似海洛因殘渣袋1 個及吸食器1 個，經送高雄醫大學附設
    中和紀念醫院檢驗結果，注射針筒6 支及空塑膠袋1 個均呈
    現海洛因陽性反應，其中2 支注射針筒及吸食器1 個，另呈
    現甲基安非他命陽性反應等情，有該院94年10月18日編號
    0000-000號至0000-000號檢驗報告8 紙在卷可憑，又被告為
    警查獲後採集之尿液，經送台灣檢驗科技股份有限公司先以
    酵素免疫分析法初步檢驗，復以氣相層析質譜儀法確認檢驗
    之結果，均呈現海洛因代謝物嗎啡及甲基安非他命陽性反應
    等情，亦有尿液代碼與真實姓名對照表及該院94年8 月17
    日編號KＺ000000000000號濫用藥物尿液檢驗報告各1 份附卷
    可稽，足見被告上開自白，核與事實相符。從而，本案事證
    明確，被告犯行，堪予認定。
三、按海洛因及甲基安非他命係毒品危害防制條例第2 條第2 項
    所定之第一、二級毒品，不得持有及施用。次按犯毒品危害
    防制條例第10條第1 項施用第一級毒品之罪者，檢察官應聲
    請法院裁定令被告入勒戒處所觀察、勒戒，經觀察、勒戒後
    ，認無繼續施用毒品傾向者，檢察官應為不起訴處分，觀察
    、勒戒執行完畢釋放後，5 年內再犯第10條之罪，檢察官應
    依法追訴，此觀諸毒品危害防制條例第20條第1 項、第2項
    、第23條第2 項前段規定自明。查被告前於93年間因施用毒
    品案件，經本院以94年度毒聲字第134 號裁定送觀察、勒戒
    後，認無繼續施用毒品之傾向，於94年3 月9 日釋放出所，
    並經臺灣高雄地方法院檢察署檢察官於94年3 月9 日以94年
    度毒偵緝字第3 號、94年度毒偵字第1085號為不起訴處分確
    定，此有卷附臺灣高等法院被告前案紀錄表、臺灣高雄地方
    法院檢察署刑案資料查註紀錄表、全國施用毒品案件紀錄表
    各1 份在卷可佐，足徵被告確於前開觀察、勒戒執行完畢釋
    放後，5 年內再犯本件毒品危害防制條例第10條之施用第一
    、二級毒品罪，揆諸前揭法條意旨，自應依法論科。
四、是核被告所為，係分別犯毒品危害防制條例第10條第1 項、
    第2 項之施用第一級毒品罪及施用第二級毒品罪。其為施用
    而分別持有海洛因及甲基安非他命之低度行為，應分別為施
    用之高度行為所吸收，均不另論罪。被告所犯上開兩罪間，
    犯意各別，構成要件互殊，應予分論併罰。爰審酌被告因施
    用毒品案件，前經施以觀察、勒戒後，仍再犯本件犯行，足
    見其惡習已深，戒絕毒癮之意志不堅，未能體悟施用毒品對
    自己、家人造成之傷害及社會之負擔，自屬可議，惟念及其
    犯後坦承犯行，尚有悔意，復參以施用毒品本質上係屬戕害
    自身健康之行為，尚未直接危害他人，反社會性之程度應屬
    較低等一切情狀，分別量處如主文所示之刑，並定其應執行
    之刑，以示懲儆。末查，扣案之注射針筒6 支、海洛因殘渣
    袋1 個及吸食器1 個，經送驗結果，分別呈現海洛因或甲基
    安非他命陽性反應等情，已如前述，而海洛因及甲基安非他
    命係毒品危害防制條例第2 條第2 項之第一、二級毒品，不
    問屬於犯人與否，應依毒品危害防制條例第18條第1 項前段
    之規定，宣告沒收銷燬之，是前揭扣案物均因殘留有海洛因
    粉末或甲基安非他命晶體，難以完全析離，自依應上開規定
    ，均併予宣告沒收銷燬之。
據上論斷，應依刑事訴訟法第273 條之1 第1 項、第299 條第1
項前段，毒品危害防制條例第10條第1 項、第2 項、第18條第1
項前段，刑法第11條、第51條第5 款、第9 款，判決如主文。
本案經檢察官甲○○到庭執行職務。
中　　華　　民　　國　　94　　年　　12　　月　　27　　日
                  刑事第十二庭  法　官  林書慧
以上正本證明與原本無異。
如不服本判決，應於判決送達後10日內，向本院提出上訴狀。
                                書記官  鍾錦祥
中　　華　　民　　國　　94　　年　　12　　月　　28　　日
附錄論罪科刑法條：
毒品危害防制條例第10條
施用第一級毒品者，處6 月以上5 年以下有期徒刑。
施用第二級毒品者，處3 年以下有期徒刑。
